【裁判字號】    95,簡上,198
【裁判日期】    950517
【裁判案由】    詐欺等
【裁判全文】
臺灣高雄地方法院刑事判決             95年度簡上字第198號
上  訴  人
即  被  告  甲○○
上列上訴人因詐欺等案件，不服本院高雄簡易庭94年度簡字第75
89號中華民國94年12月30日第一審判決（聲請簡易判決處刑書案
號：臺灣高雄地方法院檢察署94年度偵字第24649 號、第25347
號），提起上訴，及檢察官移送併案審理（95年度偵字第6337號
），本院判決如下：
    主  文
原判決撤銷。
甲○○連續幫助意圖為自己不法之所有，以恐嚇使人將本人之物
交付，處有期徒刑陸月，如易科罰金，以參佰元折算壹日。
    事  實
一、甲○○明知目前國內社會上層出不窮之不法份子為掩飾渠等
    不法行徑，避免執法人員之追究及處罰，經常利用他人之金
    融機構帳戶存摺、印章、提款卡及密碼轉帳匯款，以確保犯
    罪所得之不法利益並掩人耳目，其在客觀可以預見一般取得
    他人金融存款帳戶使用之行徑，常與財產犯罪所需有高度密
    切之關連，倘提供金融帳戶予他人使用可能遭不法之徒持以
    為詐欺取財或恐嚇取財犯罪，竟因經濟窘困而分別為下列犯
    行：
(一)基於縱有人持其所有之金融機構帳戶作為恐嚇取財或詐欺取
    財之工具，亦不違背其本意之不確定幫助犯意，於民國94年
    8 月25日前之8 月間某日，見真實姓名不詳自稱「何先生」
    之成年男子在報紙刊登「高收郵、銀簿」廣告，即依廣告所
    載電話與「何先生」聯絡後，於同年8 月18日，將其所有如
    附表一所示金融帳戶之存褶、提款卡、印章及密碼，在高雄
    市○○區○○路與八德路「臺灣銀行」旁之停車場，以新台
    幣（下同）9,000 元之代價，交付予「何先生」使用，供作
    「何先生」所屬不法犯罪集團指定被害人匯款之帳戶，以此
    方式幫助該集團詐騙財物及恐嚇取財。嗣「何先生」所屬不
    法犯罪集團取得甲○○所交付如附表一所示之帳戶存摺、提
    款卡、印章及密碼後，隨即基於意圖為自己不法之所有之犯
    意聯絡，先後於：（1） 同年8 月10日，推由集團內姓名不
    詳之成年成員以電話佯裝邀請戊○○參加手機市調活動，並
    給予戊○○參加上開活動之抽獎號碼，於同年月15日再以電
    話向戊○○訛稱：其參加手機市調活動抽中獎金，惟需先匯
    律師公證費及中獎登記費等語．致戊○○信與以為真而陷於
    錯誤，遂於同年月22日依該集團指示前往郵局臨櫃匯款6 萬
    元至被告所提供如附表一編號1 所示之郵局帳戶內，而前開
    詐得之款項隨即由該不法犯罪集團之不詳成年成員自甲○○
    交付之前開郵局帳戶內提領得逞；（2） 同年月25日18時40
    分許，推由集團內自稱「林志忠」之不詳成年男子以電話向
    丁○○恫稱：其子柴大鈞積欠地下錢莊債務15萬元，若不還
    款將會對其不利，致丁○○信以為真，並因此心生畏懼，於
    翌日8 時許，「林志忠」再次連絡丁○○，其乃於該日9 時
    54分許，至中華郵政股份有限公司金門郵局，匯款6 萬元（
    另有資費30元）至甲○○所有如附表一編號1 所示之郵局帳
    戶內，而前開詐得之款項隨即由該不法犯罪集團之不詳成年
    成員自甲○○交付之前開郵局帳戶內提領得逞。嗣戊○○、
    丁○○發現有異，始報警處理（甲○○中國信託商業銀行帳
    戶尚無證據遭不法份子利用）。
(二)甲○○復承前同一幫助恐嚇取財之概括犯意，於民國94年8
    月23日下午4 時前某時，見真實姓名不詳自稱「鍾先生」之
    成年男子在自由時報刊登租借帳戶廣告，即依廣告所載電話
    與「鍾先生」聯絡後，於同年8 月23日16時許，將其所有如
    附表二所示之金融帳戶之存摺、提款卡、印章及密碼，在高
    雄市三民區○○○路與慶雲街口之「大統快速超市」，以每
    個帳戶2,000 元至4,000 元不等之對價，交付予「鍾先生」
    指示前來收取帳戶之自稱「林先生」之不詳成年男子，供作
    「鍾先生」、「林先生」所屬不法犯罪集團指定被害人匯款
    之帳戶，以此方式幫助該集團恐嚇取財。嗣「鍾先生」、「
    林先生」所屬不法犯罪集團取得甲○○所交付如附表二所示
    帳戶之存摺、提款卡、印章及密碼後，隨即基於意圖為自己
    不法之所有之犯意聯絡，推由集團內姓名不詳之成年成員，
    以電話向丙○○恫稱：其子欠錢遭拘禁，須還錢始放人，否
    則將對其兒子不利等語，致丙○○信以為真而陷於錯誤，並
    因而心生畏懼，遂依指示分別於同日22時17分、22時20分、
    22 時22 分許，接續存款3 萬元、3 萬元、1 萬元至甲○○
    所交付如附表二編號1 所示之台北富邦銀行帳戶內，而前開
    詐得之款項隨即由該詐騙集團之不詳成年成員自甲○○交付
    之前開帳戶內提領得逞。嗣因丙○○存款後驚覺受騙，報警
    處理，經警循線追查，始悉上情（其餘帳戶尚無證據遭不法
    份子利用）。
二、案經高雄市政府警察局新興分局、三民第二分局報告臺灣高
    雄地方法院檢察署檢察官偵查起訴暨移送併辦。
    理  由
一、訊據被告固不否認有提供如附表一、二所示之金融機構帳戶
    予「何先生」、「鍾先生」及「林先生」使用，惟矢口否認
    有何幫助詐欺及恐嚇取財犯行，辯稱：伊透過報紙分類廣告
    與「鍾先生」、「何先生」取得聯繫，確認「鍾先生」收購
    金融帳戶係供當鋪業者指定質借客戶繳交利息之匯款帳戶，
    以及「何先生」取得金融帳戶係供節稅使用後，方交付其所
    有如附表一、二所示之金融帳戶予「何先生」及「鍾先生」
    之受託人「林先生」使用，伊並不知「何先生」、「鍾先生
    」、「林先生」會將其所交付之帳戶用於詐騙及恐嚇取財云
    云。然查：
(一)本件被害人丁○○、丙○○及戊○○分別遭恐嚇取財及詐騙
    等情，業據證人即被害人丁○○、丙○○、戊○○分別於警
    詢及本院審理時證述甚詳，並有被害人匯款單2 紙、ATM 交
    易明細3 紙、被告所有如附表一、二所示金融帳戶之開戶基
    本資料、歷史交易明細數份附卷可稽，而被告亦迭於警詢、
    偵查及本院審理時自承確有將附表一、二所示金融帳戶交付
    予「何先生」、「鍾先生」、「林先生」使用乙節屬實，則
    本件被害人丁○○、丙○○及戊○○係遭「何先生」、「鍾
    先生」及「林先生」所屬不法犯罪集團詐欺及恐嚇取財，而
    依指示匯款至被告所有如附表一編號1 郵局帳戶、附表二編
    號1 台北富邦銀行帳戶等情，堪予認定。
(二)按金融帳戶為個人理財之工具，申請開設金融帳戶並無任何
    特殊之限制，一般民眾皆能自由申請開戶，並得同時在不同
    金融機構申請多數存款帳戶使用，乃眾所週知之事實。依一
    般人之社會生活經驗，倘係合法收入，本可自行向金融行庫
    開戶使用，而無向他人購買帳戶之必要。如他人不以自己名
    義申請開戶，而向他人收購金融帳戶使用，衡情，應係為免
    他人得知使用帳戶者之真實身分，故應能合理懷疑收購帳戶
    之人目的在於供犯罪所用。況近年來不肖犯罪集團常大量收
    購或使用他人存款帳戶後，再持以供作犯罪使用，藉此逃避
    檢警查緝之情事，廣為新聞媒體所報導，治安單位亦大幅宣
    導民眾切勿受騙上當，一般人就此難以諉為不知。又個人存
    摺與存戶印鑑章、提款卡結合，專有性甚高，並非一般自由
    流通使用之物，縱須交他人使用，非基於信賴關係或特殊事
    由，自不可能隨意交予不熟識之人任意使用，倘該等專有物
    品如落入不明人士手中，而未加以闡明正常用途，極易被利
    用為與財產有關之犯罪工具，此乃依一般人之生活經驗即能
    體察之常識，對於非有正當理由，竟徵求他人提供帳戶者，
    客觀上顯可預見其目的，係供為某筆資金之存入，後再行領
    出之用，且該筆資金之存入及提領過程係有意隱瞞或掩飾行
    為人之真實身分之用意，一般人本於一般認知能力均易於瞭
    解。被告固辯稱「何先生」、「鍾先生」告知其所交付如附
    表一、二所示之帳戶係供他人節稅及供當鋪業者指示質借客
    戶繳交利息使用，其對於所交付之帳戶遭用作詐欺及恐嚇被
    害人匯款之帳戶乙情全無預見云云，惟單純使用他人帳戶並
    無法達成節省稅賦支出目的，而當鋪業者收取質借客戶繳交
    之利息亦無必須借用他人帳戶之理，以被告具有大專學歷並
    於證券機構任職達7 年餘之智識經驗，可輕易查知「何先生
    」、「鍾先生」收購帳戶之用途甚不合理，縱使一般普通智
    識程度之人亦能明瞭其與常情未合之處，衡以被告與「何先
    生」、「鍾先生」素未相識，豈可能僅憑渠等甚為無理之說
    詞即百分之百確信其所交付之帳戶全無遭人持以詐欺及恐嚇
    取財之可能？是被告於本院審理時亦供承其的確懷疑「鍾先
    生」關於收取帳戶係供當鋪業者使用之說詞等語（見本院卷
    第27頁）明確，再佐以被告於本院審理時一再強調其有向「
    何先生」、「鍾先生」確認渠等收購帳戶之用途究竟為何乙
    情，益證被告對於其提供帳戶予「何先生」、「鍾先生」之
    舉顯可能遭用於不法犯罪有所疑慮甚明。是以，被告對於其
    提供帳戶存摺、提款卡、印章及密碼供他人使用之行為雖無
    引發他人萌生財產犯罪之確信，然其確有預見將帳戶存摺、
    提款卡、印章及密碼提供他人使用，將可能幫助他人實施財
    產犯罪，竟因經濟拮据而執意提供如附表一、二所示之帳戶
    予「何先生」、「鍾先生」使用，顯見縱使「何先生」、「
    鍾先生」及其所屬不法犯罪集團將其出售之帳戶供作詐騙及
    恐嚇被害人匯款之用，亦不違反被告之本意至明，則被告自
    有幫助「何先生」、「鍾先生」及其所屬不法犯罪集團遂行
    詐欺取財及恐嚇取財犯行之未必故意，至為灼然。
(三)承上所述，被告基於幫助他人實施詐欺取財及恐嚇取財亦不
    違背其本意之不確定故意，將附表一、二所示之金融帳戶交
    予「何先生」、「鍾先生」、「林先生」及其所屬不法犯罪
    集團使用，幫助渠等遂行詐欺取財及恐嚇取財之犯行，事證
    明確，其前開所辯，顯係卸責之詞，要難採信。從而，被告
    本件犯行，洵堪認定，應依法論科。
二、次按，恐嚇取財之罪質，非不含有詐欺性，且恐嚇取財與詐
    欺，僅僅係取得財物之手段不同，而於圖得不法所有，以非
    法方法取得他人財物之點，兩者並無差異。又恐嚇手段，常
    以虛假之事實為內容，故有時亦不免含有詐欺之性質，倘含
    有詐欺性之恐嚇取財行為，足使人心生畏懼時，自應僅論以
    高度之恐嚇取財罪，殊無再適用詐欺取財罪之餘地，最高法
    院74年度台上字第681 號、84年度台上字第1993號判決可資
    參照。再按，刑法上之幫助犯，係對於犯罪與正犯有共同之
    認識，而以幫助之意思，對於正犯資以助力，而未參與實施
    犯罪之行為者而言（最高法院75年度台上字第1509號、84年
    度台上字第5998號、88年度台上字第1270號判決參照）；是
    以，如未參與實施犯罪構成要件之行為，且係出於幫助之意
    思提供助力，即屬幫助犯，而非共同正犯。本案被告將如附
    表一、二所示金融帳戶之存摺、提款卡、印章及密碼，提供
    予「何先生」、「鍾先生」及「林先生」所屬不法犯罪集團
    成員以詐術使被害人戊○○、丙○○、丁○○陷於錯誤，丙○○及丁○○並因該詐騙集團不實之恫嚇而心生畏懼，渠等
    3 人遂分別匯款至被告所提供如附表一編號1 、附表二編號
    1 所示之帳戶內，其單純提供金融帳戶存摺、提款卡、印章
    及密碼之行為，並不能與向被害人施以詐術及恐嚇取財之行
    為等同視之，且亦無證據證明被告有何參與詐欺及恐嚇取財
    犯行之構成要件行為，是被告以前帳戶存摺、提款卡、印章
    及密碼之行為，對於該「何先生」、「鍾先生」、「林先生
    」所屬不法犯罪集團遂行之詐欺及恐嚇取財犯行資以助力，
    參照前述說明，自應論以幫助犯，而非共同正犯。是核被告
    所為，係犯刑法第30條第1 項、第346 條第1 項、第339 條
    第1 項之幫助恐嚇取財罪及幫助詐欺取財罪。原聲請簡易判
    決處刑意旨認「鍾先生」所屬不法犯罪集團對被害人丙○○
    恐嚇匯款部分係犯幫助詐欺取財罪，容有誤會，惟起訴之社
    會基本事實同一，僅法律評價有異，爰變更起訴法條。「何
    先生」、「鍾先生」、「林先生」及其分別所屬不法犯罪集
    團之其他成年成員間，就該等不法集團所為恐嚇取財及詐欺
    取財犯行，具犯意之聯絡及行為之分擔，均應論以共同正犯
    。被告交付如附表一編號1 所示之帳戶供「何先生」所屬不
    法犯罪集團分別對被害人戊○○詐騙取財、對被害人丁○○
    恐嚇取財得逞，其以一個提供帳戶之行為供他人遂行詐欺及
    恐嚇取財犯行，係一行為觸犯幫助詐欺取財及幫助恐嚇取財
    罪名，為想像競合犯，依刑法第55條之規定，應從一重之幫
    助恐嚇取財罪處斷。被告先後2 次將如附表一、二所示之金
    融帳戶交付予「何先生」、「鍾先生」、「林先生」使用，
    就該等人所屬不法犯罪集團遂行恐嚇取財犯行分別資以助力
    之犯行，時間緊接，方法相同，觸犯構成要件相同之罪名，
    顯係基於概括犯意反覆為之，為連續犯，依刑法第56條之規
    定，應以一罪論，並加重其刑。另聲請簡易判決處刑意旨雖
    未敘及被告提供附表一編號1 所示帳戶另有被害人戊○○受
    騙匯款之事實，惟該等犯行業經檢察官移送併辦，且與前揭
    已起訴經論罪科刑之出售金融帳戶犯行具有同種想像競合犯
    之裁判上一罪關係，即應為起訴效力所及，本院自得併予審
    究，附此附明。又被告係幫助犯，應依刑法第30條第2 項規
    定，按正犯之刑減輕之。
三、本件被告犯罪事證明確，原審予以論罪科刑，固非無見，惟
    查：（一）被告所提供如附表一編號1 之郵局帳戶另有被害
    人戊○○受騙匯款，原審未及審酌，尚有未洽；（二）附表
    二編號1 被害人丙○○係遭恐嚇取財，應變更起訴條法予以
    審理，已如前述，原審就該部分犯行論以普通詐欺取財罪，
    亦有未合。故被告以其無幫助詐欺及恐嚇取財之犯行為由提
    起上訴，指摘原判決不當，雖無理由，惟原判決既有前述之
    瑕疵，本院自應予以撤銷改判。爰審酌被告本身雖未實際參
    與詐欺及恐嚇取財犯行，但其提供帳戶供不法犯罪集團使用
    ，不僅造成執法機關不易查緝犯罪行為人，嚴重危害社會治
    安，助長社會犯罪風氣，更造成被害人求償上之困難，惡性
    非輕，且犯後猶飾詞狡辯圖卸刑責，更直指係被害人未經仔
    細查證即輕易受騙上當，並不可歸責於其提供帳戶之行為，
    顯然對其所為全無悔悟之意，並衡酌其犯罪之動機、品行、
    智識程度等一切情狀，量處如主文所示之刑，並諭知易科罰
    金之折算標準，以資懲儆。至被告所交付如附表一、二所示
    金融帳戶存摺、提款卡、印章及密碼等物，雖係供犯罪或預
    備供犯罪所用之物，然既已交付該姓名年籍不詳自稱「何先
    生」、「鍾先生」及「林先生」之男子使用，顯已移轉其所
    有權予該等人，而非被告所有，且均非違禁物，亦無證據足
    資證明係屬應沒收之物，又因幫助犯不適用責任共同之原則
    ，對正犯所有供犯罪所用或因犯罪所得之物，勿庸併為沒收
    之宣告（最高法院88年度台上字第6234號判決參照），是爰
    不另為沒收之宣告，附此敘明。
四、至於被告自承：除附表一編號1 、附表二編號1 所示之金融
    帳戶外，尚提供如附表一編號2 、附表二編號2 至編號8 所
    示之金融帳戶予「何先生」、「鍾先生」、「林先生」使用
    等語，惟因無證據顯示被告提供如附表一編號2 、附表二編
    號2 至編號8 所示之帳戶曾供「何先生」、「鍾先生」、「
    林先生」所屬不法犯罪集團用以充作向被害人詐騙匯款或恐
    嚇取財之用，而無正犯行為之存在，自難逕認被告提供如附
    表一編號2 、附表二編號2 至編號8 所示之金融帳戶之行為
    ，亦構成幫助詐欺或幫助恐嚇取財罪。是以，起訴書犯罪事
    實欄雖記載被告提供如附表一編號2 、附表二編號2 至編號
    8 所示之金融機構帳戶之行為，但因並未認定被提供前開帳
    戶之行為與被害人遭詐騙或恐嚇取財間具有直接之因果關係
    ，堪認僅屬單純之事實描述，本院自無庸就此部分為不另為
    無罪之諭知，亦予敘明。
據上論斷，應依刑事訴訟法第455 條之1 第1 項、第3 項、第369
條第1 項前段、第364 條、299 條第1 項前段、第300 條、刑法
第30條第1 項前段、第2 項、第346 條第1 項、第339 條第1 項
、第55條、第41條第1 項前段，罰金罰鍰提高標準條例第1 條前
段、第2 條，判決如主文。
本案經檢察官乙○○到庭執行職務。
中    華    民    國    95    年    5     月    17    日
                  刑事第十二庭  審判長法  官  施柏宏
                                      法  官  洪能超
                                      法  官  林書慧
不得上訴。
中    華    民    國    95    年    5     月    19    日
                                      書記官  鍾錦祥
附錄本件論罪科刑法條：
中華民國刑法第346條（恐嚇取財罪）
意圖為自己或第三人不法之所有，以恐嚇使人將本人或第三人之
物交付者，處6 月以上5 年以下有期徒刑，得併科1 千元以下罰
金。
以前項方法得財產上不法之利益，或使第三人得之者，亦同。
前2 項之未遂犯罰之。
附表一：
 ┌─┬─────┬─────┬───┬───┬────┬───────┬────┐
 │編│出售之帳戶│出租帳戶之│出售之│被害人│受騙時間│詐  騙  手  法│受騙金額│
 │號│          │時間、地點│代價  │      │        │              │        │
 ├─┼─────┼─────┼───┼───┼────┼───────┼────┤
 │1 │中華郵政股│94年8 月18│4,500 │丁○○│94年8 月│「何先生」所屬│70,000元│
 │  │份有限公司│日某時許，│元    │      │25日18時│詐欺集團內自稱│        │
 │  │新興郵局帳│在高雄市新│      │      │40分許、│「林志忠」之不│        │
 │  │號：004100│興區○○路│      │      │同年月26│詳成年成員，以│        │
 │  │00000000號│與八德路口│      │      │日8時許 │電話向丁○○佯│        │
 │  │帳戶      │「臺灣銀行│      │      │        │稱其子柴大鈞欠│        │
 │  │          │」旁之停車│      │      │        │地方錢莊債務15│        │
 │  │          │場。      │      │      │        │萬元遭拘禁，須│        │
 │  │          │          │      │      │        │還錢始放人，否│        │
 │  │          │          │      │      │        │則將對其子不利│        │
 │  │          │          │      │      │        │為由，致丁○○│        │
 │  │          │          │      │      │        │信以為真而陷於│        │
 │  │          │          │      │      │        │錯誤，並因而心│        │
 │  │          │          │      │      │        │生畏懼，依指示│        │
 │  │          │          │      │      │        │於翌日9 時54分│        │
 │  │          │          │      │      │        │分許，匯款6 萬│        │
 │  │          │          │      │      │        │元至甲○○前開│        │
 │  │          │          │      │      │        │帳戶內。      │        │
 │  │          │          │      ├───┼────┼───────┼────┤
 │  │          │          │      │戊○○│94年8 月│「何先生」所屬│60,000元│
 │  │          │          │      │      │10日、15│詐欺集團內不詳│        │
 │  │          │          │      │      │日、22日│姓名之成年成員│        │
 │  │          │          │      │      │        │先於94年8 月10│        │
 │  │          │          │      │      │        │日撥打電話予郭│        │
 │  │          │          │      │      │        │淑萍，邀戊○○│        │
 │  │          │          │      │      │        │參加手機市調活│        │
 │  │          │          │      │      │        │動，並提供參加│        │
 │  │          │          │      │      │        │上開活動之抽獎│        │
 │  │          │          │      │      │        │號碼予戊○○，│        │
 │  │          │          │      │      │        │復於94年8 月15│        │
 │  │          │          │      │      │        │日，再撥打電話│        │
 │  │          │          │      │      │        │向戊○○佯稱：│        │
 │  │          │          │      │      │        │其因參加前開活│        │
 │  │          │          │      │      │        │動中獎99萬元，│        │
 │  │          │          │      │      │        │如要領取獎金，│        │
 │  │          │          │      │      │        │須先匯律師公證│        │
 │  │          │          │      │      │        │費及中獎登記費│        │
 │  │          │          │      │      │        │等語，致戊○○│        │
 │  │          │          │      │      │        │不疑有他而陷於│        │
 │  │          │          │      │      │        │錯誤，遂於94年│        │
 │  │          │          │      │      │        │8 月22日依該詐│        │
 │  │          │          │      │      │        │欺集團之指示，│        │
 │  │          │          │      │      │        │臨櫃匯款6 萬元│        │
 │  │          │          │      │      │        │至甲○○前開帳│        │
 │  │          │          │      │      │        │戶內。        │        │
 ├─┼─────┼─────┼───┼───┼────┼───────┼────┤
 │2 │中國信託商│          │4,500 │無    │        │              │        │
 │  │業銀行帳戶│          │元    │      │        │              │        │
 │  │（分行、帳│          │      │      │        │              │        │
 │  │號不詳）  │          │      │      │        │              │        │
 └─┴─────┴─────┴───┴───┴────┴───────┴────┘
附表二：
 ┌─┬─────┬─────┬───┬───┬────┬───────┬────┐
 │編│出售之帳戶│出租帳戶之│出售之│被害人│受騙時間│詐  騙  手  法│受騙金額│
 │號│          │時間、地點│代價  │      │        │              │        │
 ├─┼─────┼─────┼───┼───┼────┼───────┼────┤
 │1 │台北富邦商│94年8 月23│2,000 │丙○○│94年8 月│以電話佯稱其兒│70,000元│
 │  │業銀行三民│日16時許，│元至  │      │25 日21 │子欠錢遭拘禁，│        │
 │  │分行帳號：│在高雄市三│4,000 │      │時30 分 │須還錢始放人，│        │
 │  │0000000000│民區九如一│元不等│      │許      │否則將對其兒子│        │
 │  │34號帳戶  │路與慶雲街│      │      │        │不利為由，致李│        │
 │  │          │口之「大統│      │      │        │建昌信以為真而│        │
 │  │          │快速超市」│      │      │        │陷於錯誤，並因│        │
 │  │          │。        │      │      │        │而心生畏懼，依│        │
 │  │          │          │      │      │        │指示分別於同日│        │
 │  │          │          │      │      │        │22 時17 分、22│        │
 │  │          │          │      │      │        │時20分、22時22│        │
 │  │          │          │      │      │        │分許，接續存款│        │
 │  │          │          │      │      │        │3 萬元、3 萬元│        │
 │  │          │          │      │      │        │、1 萬元至王中│        │
 │  │          │          │      │      │        │民前開帳戶內。│        │
 ├─┼─────┤          │      ├───┼────┼───────┼────┤
 │2 │陽信商業銀│          │      │無    │        │              │        │
 │  │行高雄分行│          │      │      │        │              │        │
 │  │帳號：6101│          │      │      │        │              │        │
 │  │0000000 、│          │      │      │        │              │        │
 │  │0000000000│          │      │      │        │              │        │
 │  │號帳戶    │          │      │      │        │              │        │
 ├─┼─────┤          │      ├───┼────┼───────┼────┤
 │3 │台新國際商│          │      │無    │        │              │        │
 │  │業銀行東高│          │      │      │        │              │        │
 │  │雄分行帳號│          │      │      │        │              │        │
 │  │：00000000│          │      │      │        │              │        │
 │  │026595號帳│          │      │      │        │              │        │
 │  │戶        │          │      │      │        │              │        │
 ├─┼─────┤          │      ├───┼────┼───────┼────┤
 │4 │合作金庫行│          │      │無    │        │              │        │
 │  │東高雄分行│          │      │      │        │              │        │
 │  │帳號：0780│          │      │      │        │              │        │
 │  │000000000 │          │      │      │        │              │        │
 │  │號帳戶    │          │      │      │        │              │        │
 ├─┼─────┤          │      ├───┼────┼───────┼────┤
 │5 │合作金庫銀│          │      │無    │        │              │        │
 │  │行一心路分│          │      │      │        │              │        │
 │  │行帳號：15│          │      │      │        │              │        │
 │  │0000000000│          │      │      │        │              │        │
 │  │8號帳戶   │          │      │      │        │              │        │
 ├─┼─────┤          │      ├───┼────┼───────┼────┤
 │6 │萬泰商業銀│          │      │無    │        │              │        │
 │  │行中正分行│          │      │      │        │              │        │
 │  │帳號：016-│          │      │      │        │              │        │
 │  │00-0000000│          │      │      │        │              │        │
 │  │號帳戶    │          │      │      │        │              │        │
 ├─┼─────┤          │      ├───┼────┼───────┼────┤
 │7 │玉山商業銀│          │      │無    │        │              │        │
 │  │行澄清分行│          │      │      │        │              │        │
 │  │帳號：0727│          │      │      │        │              │        │
 │  │000000000 │          │      │      │        │              │        │
 │  │號帳戶    │          │      │      │        │              │        │
 ├─┼─────┤          │      ├───┼────┼───────┼────┤
 │8 │大眾商業銀│          │      │無    │        │              │        │
 │  │行高雄分行│          │      │      │        │              │        │
 │  │：00000000│          │      │      │        │              │        │
 │  │0750號帳戶│          │      │      │        │              │        │
 └─┴─────┴─────┴───┴───┴────┴───────┴────┘


司法院資訊處製作；財團法人民間司法改革基金會備份。
